【裁判字號】    86,重上,153
【裁判日期】    890919
【裁判案由】    清償借款
【裁判全文】
臺灣高等法院臺中分院民事判決  八十六年度重上字第一五三號
      上  訴  人    乙○○
      訴訟代理人    林開福  律師
      複代理人      劉惠娟  律師
      被上訴人      甲○○    .
      訴訟代理人    潘正雄  律師
      被上訴人      丙○○    .
      訴訟代理人    高思大  律師
右當事人間清償借款事件，上訴人對於中華民國八十六年七月十六日臺灣臺中地方法
院八十五年重訴字第六八八號第一審判決提起上訴，本院判決如左：
      主      文
上訴駁回。
第二審訴訟費用由上訴人負擔。
      事      實
甲、上訴人方面：
一、聲明：求為判決：(一)原判決不利於上訴人部分廢棄。(二)右廢棄部分，被上訴人甲
    ○○或被上訴人丙○○應給付上訴人新台幣（下同）九十三萬元及自民國（下同
    ）八十五年十二月六日起至清償日止，按年息百分之五計算之利息。(三)第一項廢
    棄部分，被上訴人丙○○或被上訴人甲○○應給付上訴人一千三百零七萬元，其
    中六百零七萬元部分，自八十五年十二月六日起，七百萬元部分自八十六年六月
    十五日起，均至清償日止，各按年息百分之五計算之利息。(四)第一項廢棄部分，
    被上訴人甲○○應給付上訴人二百零七萬元，及自八十五年十二月六日起，至清
    償日止，按年息百分之五計算之利息。(五)願供現金或等值之台灣銀行可轉讓定期
    存單為擔保宣告假執行。
二、陳述：除引用原判決書之記載外，補稱：
  (一)本件如附表所示各筆借款均由被上訴人甲○○親自將借款本金支票交付上訴人收
    執，並由其簽發台中市第三信用合作社第三二０九之六甲存帳號，以其個人為付
    款人之支票支付利息，該等利息於各本金支票屆期前均由被上訴人甲○○支付，
    經上訴人之夫林耕禾提領。被上訴人甲○○於八十四年十月二十八日向上訴人借
    款四百萬元，俟被上訴人丙○○之本金支票將於八十五年四月三十日屆期前，被
    上訴人甲○○即以尚需使用該款為由，要求上訴人抽回該票號0000000號
    之支票，被上訴人甲○○並於隔日（即五月一日）自其設於台中市第三信用合作
    社之00－0－00000－0帳號內匯款轉帳八十萬元至上訴人夫林耕禾設於
    該社之00－0－0000000帳號內，同時又代上訴人支付八十五年五月、
    六月之互助會會款二十萬元，共計清償上訴人一百萬元。
  (二)被上訴人甲○○於八十四年十一月二十七日收受上訴人所交付之銀行支票後，在
    台中市第三信用合作社其所開設之帳戶內提領。上訴人於八十四年十一月十九日
    與被上訴人甲○○同至龍寶珠寶金行時，被上訴人甲○○亦曾向上訴人借款一百
    萬元以購買珠寶手飾。被上訴人甲○○於向上訴人借款時，均係交付被上訴人丙
    ○○為付款人之票據。又被上訴人甲○○曾於八十五年三月二十日及八十五年四
    月二十二日向上訴人借款，而上訴人則將其夫林耕禾之台中市第三信用合作社取
    款條蓋章後，交由甲○○自行填載金額持向合作社取款，顯見上訴人與被上訴人
    甲○○間熟稔及互相信任，因此，上訴人未要求被上訴人甲○○在所交付之支票
    上背書，亦符常情。
  (三)由證人盧美華、沈清蓮、王阿緞及劉碧蘭之證言，可認與證人及上訴人有交往者
    為被上訴人甲○○，而非被上訴人丙○○。被上訴人丙○○既未曾與上訴人交往
    ，焉有可能向上訴人借錢。而上開證人確曾直接聽聞被上訴人甲○○向上訴人借
    錢，亦曾聽聞上訴人表示被上訴人甲○○有向其借錢等語。
  (四)原法院八十六年度簡上字第一二０號判決之結果，足以證明係被上訴人甲○○向
    上訴人借款。又本件迄今已三年餘，證人劉碧蘭只記得甲○○有開立五、六張支
    票以支付利息，而不記得該借款借到何時，利息如何計算，正屬常情，並無何矛
    盾。上訴人稱於八十四年十月二十八日確係交付一張銀行支票與被上訴人甲○○
    ，與證人劉碧蘭之供詞相符。被上訴人丙○○帳戶與上訴人之夫林耕禾上開帳戶
    間之各筆往來資料，或係被上訴人甲○○持被上訴人丙○○支票向上訴人借款及
    支付利息，或係被上訴人甲○○持被上訴人丙○○支票向上訴人之妹王李麗梅借
    款、支付利息。
乙、被上訴人方面：
一、聲明：求為判決：上訴駁回。
二、陳述：除引用原判決書之記載外，補稱：
  (一)依上訴人夫林耕禾在台中商業銀行（原為台中區中小企業銀行）崇德分行所開設
    之帳戶內之資金情形，與被上訴人丙○○之台中市第六信用合作社帳戶存摺類往
    來明細，相互交叉核對後，確係被上訴人之夫林耕禾自八十二年六月間，即陸續
    收受被上訴人丙○○以台中市第六信用合作社第00000－000－0000
    0帳號所簽發用以支付本金及利息之支票，總計高達一百零九張。
  (二)被上訴人甲○○與上訴人係好友，且均於台中市第三信用合作社設有存款帳戶，
    於八十五年三月二十日、同年四月二十二日即相約至該社領款，而當時上訴人因
    怕寫錯，乃央求被上訴人甲○○幫忙代填帳號及金額，被上訴人甲○○並無上訴
    人所稱持蓋妥印章之空白取款憑條領款情事。且上訴人所指稱被上訴人甲○○向
    其借款之八十五年三月二十日、四月二十二日，被上訴人甲○○設於台中市第三
    信用合作社第0000000000號活期儲蓄存款帳戶內，均存有高達一百多
    萬元之鉅額現金存款可供被上訴人甲○○使用，自不需向上訴人借款。
      理      由
一、上訴人主張：被上訴人甲○○於附表時間，先後五次向伊借款共計一千八百萬元
    （以下稱系爭借款），並交付如附表所示被上訴人丙○○所簽發之支票五紙，嗣
    其中四紙屆期，被上訴人甲○○除先清償一百萬元外，商得伊同意延期付款，另
    交付被上訴人丙○○簽發之三紙支票，其後，被上訴人甲○○再以蘇啟文之動產
    抵償九十三萬元，尚有一千六百零七萬元之借款債務未為清償，伊所持有四紙支
    票面額共一千四百萬元，經提示亦均未獲兌現，依消費借貸之法律關係，請求被
    上訴人甲○○清償其中二百零七萬元，另對被上訴人甲○○依消費借貸之法律關
    係，對被上訴人丙○○依票據關係，請求二人給付一千四百萬元，爰求為判決如
    原聲明所示（原判決准上訴人請求，判決被上訴人丙○○給付一千三百零七萬元
    ，及法定遲延利息，未據被上訴人丙○○聲明不服）。
二、被上訴人甲○○則以：系爭借款之借用人為被上訴人丙○○，用以抵付借款之支
    票均為被上訴人丙○○所簽發，伊與上訴人間並無任何借貸關係等語，資為抗辯
    。被上訴人丙○○則以：於八十四年十月二十八日向上訴人借貸四百萬元部分，
    係交付票號0000000號之支票（面額四百萬元），因未兌現，乃先由被上
    訴人甲○○代為償還一百萬元，並由伊以票號0000000號之支票（面額三
    百萬元）向上訴人換回票號0000000號之支票，復以蘇啟文之古董、字畫
    等物，作價抵償其中之九十三萬元債務；另附表編號三號票號0000000號
    支票之三百萬元票款部分，伊因屆期無力兌現，乃交付由黃福明簽發以香港漢華
    銀行香港分行為付款人之支票九紙及蘇黃金珠簽發以台中市第六信用合作社繼光
    分社為付款人之支票一紙予上訴人，換回票號0000000號之支票，上訴人
    不得主張該筆三百萬元之借款等語，資為抗辯。
三、上訴人主張持有丙○○簽發之如附表所示之支票四紙（即附表編號一、二、四號
    換票後之支票、編號五號上訴人取得之本金支票），面額合計一千四百萬元，其
    中三紙（即附表編號一、二、四號換票後之支票）支票屆期經提示均未兌現等情
    ，有支票及退票理由單在卷可稽（見原審卷一三至一五頁），自堪信為真實。
四、按民事訴訟如係由原告主張權利者，應先由原告負舉證之責，若原告先不能舉證
    ，以證實自己主張之事實為真實，則被告就其抗辯事實即令不能舉證，或其所舉
    證據尚有疵累，亦應駁回原告之請求（最高法院十七年上字第九一七號判例參照
    ）。本件上訴人主張係被上訴人甲○○持被上訴人丙○○之支票向其借款，惟為
    被上訴人甲○○所否認，上訴人自應就其借款與被上訴人甲○○之事實負舉證責
    任，玆就上訴人所舉證據分述如后：
  (一)如附表之借款五筆，上訴人係取得被上訴人丙○○所簽發支票，其中三筆借款之
    支票屆期，亦以被上訴人丙○○所簽發之支票換回原簽發之支票，而該等被上訴
    人丙○○簽發之支票（詳如附表所示），均未由被上訴人甲○○背書，此為兩造
    所不爭執。是由上訴人所持有之被上訴人丙○○所簽發之支票，顯不能證明係被
    上訴人甲○○向上訴人借用系爭借款。
  (二)如附表編號一、二號之台中區中小企業銀行（現改為台中商業銀行）支票，依上
    訴人提出之支票影本僅記載七信水湳提出、亞太營業提出（見原審卷八、九頁）
    ，並無從證明係由上訴人將該銀行支票交付被上訴人甲○○領取，自不能證明係
    被上訴人甲○○向上訴人借用系爭借款。
  (三)如附表編號三號之三百萬元借款，固係在被上訴人甲○○台中市第三信用合作社
    所開設之帳戶內提領，此有支票影本附卷可證（見原審卷十頁），並為兩造所不
    爭執，惟自上訴人甲○○帳戶提領該銀行支票之原因，非僅由上訴人交付該支票
    與被上訴人甲○○而已，亦可能由被上訴人丙○○交付與被上訴人甲○○，或被
    上訴人丙○○借用被上訴人甲○○之銀行帳戶領取。查，上訴人亦認該三百萬元
    ，係以香港漢華銀行香港分行之支票九張及台新銀行為付款面額三十萬元支票抵
    付，並提出該支票九張為證（見原審卷二八一頁、二八四至二八九頁），而該支
    票均有被上訴人丙○○之背書（該九張支票每張面額港幣八萬五千七百十五元，
    以當時匯率為港幣一元兌新台幣三‧五元計算，每張相當於新台幣三十萬元，抵
    償二百七十萬元），由被上訴人丙○○在支票背書乙節觀察，以被上訴人等所主
    張之被上訴人丙○○交付上訴人前開支票以為抵償較符常情，上訴人主張係由被
    上訴人甲○○交付前開支票抵償，尚乏證據證明，難以採信。該筆借款既由被上
    訴人丙○○以前開支票抵償，且上訴人貸與該三百萬元，係取得被上訴人丙○○
    簽發之支票，已如前述，由上開事證判斷，係被上訴人丙○○向上訴人借用該筆
    三百萬元款項，較為可信。是不能以該銀行支票係由被上訴人甲○○戶頭支領，
    即認係被上訴人甲○○向上訴人借款。
  (四)上訴人雖以被上訴人甲○○支票支付利息（其支付利息詳本院卷(一)四六頁，係由
    上訴人之夫林耕禾帳戶內提領被上訴人甲○○之支票利息），證明係被上訴人甲
    ○○借用系爭借款。惟查，依上訴人之夫林耕禾台中商業銀行崇德分行帳戶資金
    存入支出明細表及被上訴人丙○○在台中市第六信合作社用繼光分社之存摺往來
    明細核對（見本院卷(三)十至三九頁），自八十二年七月十五日起至八十五年九月
    十四日，以被上訴人丙○○簽發之支票四、五十張支付利息（即存入上訴人之夫
    林耕禾帳戶內，見本院卷(三)四十至四一頁被上訴人丙○○所製作之附表），上訴
    人除就八十二年八月十九日、八十三年二月二十五日、八十四年八月十四日支付
    利息部分否認外，其餘部分承認係以被上訴人丙○○所簽發之支票支付利息，並
    列表說明（見本院卷(二)一三０、一三一頁）。且如附表編號一、二、四號支票屆
    期後，分別展延至八十四年八月三十日、八十五年七月十六日、八十六年六月十
    四日，其延票之利息，亦均係被上訴人丙○○所簽發之支票支付，此由上訴人所
    列表可知（見本院卷(二)一三一頁）。亦即系爭借款利息之支出，有以被上訴人丙
    ○○簽發之支票支付，亦有以被上訴人甲○○所簽發之支票支付。雖上訴人辯稱
    係其持被上訴人丙○○所簽發之支票支付利息（見本院卷(二)一二六頁）云云，惟
    為被上訴人甲○○、丙○○否認，此外，上訴人又未舉證證明，自非可採。系爭
    借款之利息，非全由被上訴人甲○○所簽發之支票，僅部分由上訴人甲○○所簽
    發之支票支付，已如前述。又被上訴人甲○○與丙○○長期同居，並共同育有二
    女，為兩造所不爭執之事實，則以渠等二人關係非淺，由被上訴人甲○○代為繳
    納利息，亦與常情無違，自難僅憑曾以被上訴人甲○○簽發之支票支付系爭借款
    部分利息，即認係被上訴人甲○○向上訴人借用系爭借款。
  (五)附表編號四號之七百萬元，係由上訴人之夫林耕禾之帳戶內，直接匯入被上訴人
    丙○○在台中市第六信用合作社繼光分社帳戶內，此有匯款單、存摺明細在卷可
    稽（見原審卷一一頁、二二五頁）。雖上訴人以八十四年十二月十三日由林耕禾
    帳戶匯交借款七百萬元時，被上訴人丙○○仍在國外（八十四年十二月十日至同
    年月十六日），有出入境查詢資料為證（見原審卷一二八頁、一二九頁），而主
    張該七百萬元借款，係被上訴人甲○○所借等語。惟以匯款進入被上訴人丙○○
    帳戶當日，被上訴人丙○○不在國內之事實，尚難推論出該七百萬元借款，係被
    上訴人甲○○所借。次查，該七百萬元係直接匯入被上訴人丙○○帳戶內，且以
    上訴人丙○○所簽發之七百萬支票交付上訴人，再以被上訴人丙○○自八十二年
    六月起即陸續以台中市第六信用合作社第000000000000000帳號
    簽發支票交予上訴人之夫林耕禾，各該支票款項逕轉入林耕禾帳戶，以供支付本
    金及利息，此為上訴人所不否認，已如前述，並有被上訴人丙○○台中市第六信
    用合作社繼光分社第一○九○○之一號支票帳戶往來簿、台中商業銀行（原名台
    中區中小企業銀行）崇德分社林耕禾帳戶第00000000000帳號交易資
    料及上訴人之夫林耕禾之支票託收簿記載在卷可憑（見原審卷一三三至一三五頁
    、本院卷(二)八０至八七頁、本院卷(三)十至五八頁）。又八十四年十二月十三日前
    ，即八十四年十二月九日被上訴人丙○○簽發之票號為0000000號，面額
    為七百萬元支票之款項轉入林耕禾帳戶（見原審卷二四七頁、二五二頁）等情，
    以上訴人與被上訴人丙○○資金往來長久、多次，足以證明係被上訴人丙○○向
    上訴人借款。再者，被上訴人丙○○八十四年十月二十八日、十一月二十三日、
    十一月二十七日、一月四日等日均在國內，與上訴人交付借款之時間並無不合。
    而八十四年十二月十三日之匯款，因非取得銀行支票或現金，自無親自前往向上
    訴人借款之必要，是被上訴人丙○○不在國內，並不當然表示被上訴人丙○○未
    向上訴人借款，是尚難以此證明係被上訴人甲○○所借。
  (六)上訴人又以附表編號一號之八十四年十月二十八日四百萬元借款，因票號000
    0000號之支票未能全部清償，由被上訴人甲○○清償一百萬元，證明係由被
    上訴人甲○○向上訴人借用系爭借款云云。惟查，用以向上訴人換回票號000
    0000號支票之票號0000000號支票（面額三百萬元），以及支付此筆
    借款延期清償利息之支票（以台中市第六信用合作社繼光分社為付款人，面額均
    為三萬六千元，發票日分別為同年五月三十日、六月三十日、七月三十日、八月
    三十日，票號各為0000000號、0000000號、0000000號、
    0000000號），仍為丙○○所簽發，此有丙○○台中市第六信用合作社繼
    光分社第一○九○○之一號帳戶存摺往來明細（見本院卷(三)三八頁）及台中區中
    小企業銀行崇德分社林耕禾票據代收摺（見本院卷(三)五六頁）附卷可稽。該四百
    萬元借款清償一百萬元後，尚欠三百萬元，每月一百萬元利息為一萬二千元，此
    為兩造所不爭（見本院卷(三)一二三頁），三百萬元即為三萬六千元，核與上訴人
    所稱「．．．．．。均以丙○○支票借款。利息支付也是以丙○○支票支付」（
    見原審卷五八頁）相符，該四百萬元中，大部分均由被上訴人丙○○簽發之支票
    支付，並負擔延票利息，且甲○○與丙○○長期同居，並共同育有二女，為兩造
    所不爭執之事實，以被上訴人甲○○、丙○○二人之關係而言，僅憑被上訴人甲
    ○○曾給付一百萬元予上訴人等情，尚難證明被上訴人甲○○有向上訴人借用系
    爭借款。至被上訴人甲○○支付之一百萬元，被上訴人丙○○如何清償，即無審
    究之必要。
  (七)證人盧美華、王阿緞固於八十六年五月五日具名提出陳情書表示其等於遊玩期間
    ，曾聽被上訴人甲○○提起向乙○○（即上訴人）借錢一千萬元（見原審卷一四
    六頁），惟據證人盧美華、沈清蓮、王阿緞於本院訊問時，均供稱：未親聞被上
    訴人甲○○曾向上訴人乙○○借錢等語（見本院卷一０一至一０三頁），則該陳
    情書即難為被上訴人甲○○有向上訴人借用系爭借款之證據。至證人沈清蓮固證
    稱：「因我對房地產比較有興趣，有一次我與甲○○、乙○○及他的先生，去看
    土地，當時有講要合買，甲○○假使錢不夠要向乙○○借錢；後來土地沒買成。
    另外我有聽過乙○○稱甲○○有向他借過錢。」（見本院卷一０二頁）及證人王
    阿緞證稱係聽上訴人所說被上訴人甲○○要向其借款等語（見本院卷(一)一０三頁
    ），均係聽聞上訴人片面之詞，尚難據為被上訴人甲○○有向上訴人借用系爭借
    款之證據。另證人王阿緞復證稱：「有一次，在我店裡泡茶，乙○○說沒有錢繳
    甲○○會款，甲○○說要替他繳，開一張面額二十萬元之支票」云云，亦與系爭
    借款無關，應不足為有利於上訴人之認定。
  (八)證人劉碧蘭於原審證稱「．．．．當天（八十四年十月某日）去之前只聽說有這
    人（甲○○），沒見過甲○○。中午到達甲○○家。甲○○借款，我聽原告（即
    上訴人說的。當天去時，除了甲○○以外，沒有其他人在場。對借款當（「的」
    之誤）時間、利息約定均不知」（見原審卷六十頁背面），於本院先係證稱：「
    甲○○開支票支付利息，支票一共開了五、六張」（見本院卷(一)一０四頁），嗣
    又證稱：「不知道借款借到何時，利息如何計算」各等語，其所為證詞前後不一
    ，已有可疑。上訴人於本院稱：當時劉碧蘭亦有在場，期間六個月，利息每一百
    萬元，每一個月一萬二千元，都是當場講的等語（見本院卷(一)一０六頁），依上
    訴人、證人劉碧蘭供稱劉碧蘭借款時在現場，利息約定亦都是在當場講的，則證
    人劉碧蘭就利息如何計算乙節，自應知之甚詳，證人劉碧蘭對此竟證稱不知道云
    云，更令人難以相信。又上訴人於原審稱：「甲○○八十四年十月二十六日打電
    話給我約好要借款，劉碧蘭也是透過我的關係要借給被告（即被上訴人甲○○）
    。要借款當時劉碧蘭已認識甲○○」等語（見原審卷五九頁），究竟劉碧蘭在此
    之前是否認識甲○○，二人所述已不盡一致，益證其證言不實。又證人劉碧蘭於
    本院證稱：「我親眼看到乙○○開一張票給甲○○，當時並未立收據」（見本院
    卷(一)一０五頁），惟上訴人之夫林耕禾於原審證稱：「八十四年十月二十八日我
    領合庫四百萬元現金出來‧‧‧由我太太及其朋友劉碧蘭到他家交給甲○○」各
    等語，證人就如何交付借款之事，證詞不相符合，難以採信。另上訴人所提出之
    原法院八十六年度簡上字第一二０號民事判決，係劉碧蘭與被上訴人甲○○之給
    付會款事件，並不從證明被上訴人甲○○向上訴人借款之事實。
  (九)綜上論述，上訴人對其所主張被上訴人甲○○向其借用系爭借款等節，未盡舉證
    之責，其該部分主張與事實不符，顯難採信。又系爭借款之本金支票均係由被上
    訴人丙○○所簽發，屆期未兌現所換回之支票亦係被上訴人丙○○所簽發，均未
    有被上訴人甲○○之背書，自難以其互相信任及熟識之程度而認被上訴人甲○○
    未背書係情理之常，而認係被上訴人甲○○所交付之支票。至被上訴人甲○○是
    否另向上訴人借款，及被上訴人丙○○、甲○○二人，何人與上訴人較熟識，及
    上訴人是否將已蓋妥印章之空白取款條交由上訴人甲○○前往銀行領款與系爭借
    款無關，自無庸審酌。
五、被上訴人丙○○曾以其子蘇啟文名義開設之漢軒藝術中心內所有古董、字畫、及
    原木桌、椅等物抵償相當於九十三萬元債務，此為兩造所不爭執，且有收條在卷
    可稽（見原審卷一六五頁），自應予扣除。本件被上訴人甲○○並未向上訴人借
    款，則原審就上訴人請求被上訴人甲○○給付部分，為上訴人敗訴之判決，並駁
    回假執行之聲請，尚屬有據。至上訴人請求被上訴人丙○○給付一千四百萬元部
    分，應扣除前開九十三萬元，原審判決被上訴人丙○○應給付上訴人一千三百零
    七萬元，及法定遲延利息，並駁回上訴人其餘請求及假執行之聲請，核無違誤，
    上訴論旨，仍執前詞指摘原判決不當，求予廢棄，為無理由，應予駁回。兩造其
    餘之攻擊防禦方法，核與判決之結果不生影響，爰不另一一論述。
據上論結：本件上訴為無理由，依民事訴訟法第四百四十九條第一項、第七十八條，
判決如主文。
中      華      民      國    八十九     年       九      月     十九   日
~B1民事第二庭審判長法  官  童有德
~B2                法  官  蔡秉宸
~B3                法  官  饒鴻鵬
右為正本係照原本作成。
如對本判決上訴，須於收受判決送達後二十日內向本院提出上訴書狀，其未表明上訴
理由者，應於提出上訴後二十日內向本院提出上訴理由書（須按他造人數附具繕本）
，並繳納送達用雙掛號郵票拾份（每份參拾肆元）。
上訴時應提出委任律師或具有律師資格之人之委任狀；委任有律師資格者，另應附具
律師及格證書及釋明委任人與受任人有民事訴訟法第四百六十六條之一第一項但書或
第二項（詳附註）所定關係之釋明文書影本。
~B                書記官  陳三軫
中      華      民      國    八十九     年       九      月    二十五  日
附註：
民事訴訟法第四百六十六條之一（第一項、第二項）
對於第二審判決上訴，上訴人應委任律師為訴訟代理人。但上訴人或其法定代理人具
有律師資格者，不在此限。
上訴人之配偶、三親等內之血親、二親等內之姻親，或上訴人為法人、中央或地方機
關時，其所屬專任人員具有律師資格並經法院認為適當者，亦得為第三審訴訟代理人
。
                                                                        Ｙ
附表
┌──┬────┬────────┬────────┬─────────────────────┬─────────────────┐
│    │        │借  貸  金  額  │                │上訴人取得本金支票明細（均為丙○○所簽發）│換票情形（均為丙○○所簽發之支票）│
│編號│借貸時間│                │交付借貸金錢方式├────┬───┬────────────┼────┬───┬────────┤
│    │        │新台幣（以下同）│                │票    號│發票日│金                    額│票    號│發票日│金            額│
├──┼────┼────────┼────────┼────┼───┼────────────┼────┼───┼────────┤
│    │        │                │台中區中小企業銀│        │      │                        │        │      │                │
│ 一 │10.  │四百萬元        │行崇德分行支票（│0000000 │4.│四百萬元                │0000000 │8.│三百萬元        │
│    │        │                │BE0000000）     │        │      │                        │        │      │                │
│    │        │                │                │        │      │                        │        │      │                │
├──┼────┼────────┼────────┼────┼───┼────────────┼────┼───┼────────┤
│    │        │                │台中區中小企業銀│        │      │                        │        │      │                │
│ 二 │11.  │二百萬元        │行崇德分行支票（│0000000 │4.│二百萬元                │0000000 │7.│二百萬元        │
│    │        │                │BE0000000）     │        │      │                        │        │      │                │
│    │        │                │                │        │      │                        │        │      │                │
├──┼────┼────────┼────────┼────┼───┼────────────┼────┼───┼────────┤
│    │        │                │台中區中小企業銀│        │      │                        │        │      │                │
│ 三 │11.  │三百萬元        │行崇德分行支票（│0000000 │4.│三百萬元                │        │      │                │
│    │        │                │BE0000000）     │        │      │                        │        │      │                │
│    │        │                │                │        │      │                        │        │      │                │
├──┼────┼────────┼────────┼────┼───┼────────────┼────┼───┼────────┤
│    │        │                │台中區中小企業銀│        │      │                        │        │      │                │
│    │        │                │行崇德分行林耕禾│        │      │                        │        │      │                │
│ 四 │12.  │七百萬元        │帳戶匯至丙○○台│0000000 │6.│七百萬元                │0000000 │6.│七百萬元        │
│    │        │                │中市第六信用合作│        │      │                        │        │      │                │
│    │        │                │社繼光分社帳戶  │        │      │                        │        │      │                │
├──┼────┼────────┼────────┼────┼───┼────────────┼────┼───┼────────┤
│    │        │                │                │        │      │                        │        │      │                │
│ 五 │１４  │二百萬元        │                │0000000 │6.│二百萬元                │        │      │                │
│    │        │                │                │        │      │                        │        │      │                │
│    │        │                │                │        │      │                        │        │      │                │
└──┴────┴────────┴────────┴────┴───┴────────────┴────┴───┴────────┘


司法院資訊處製作；財團法人民間司法改革基金會備份。
